【裁判字號】    99,抗,947
【裁判日期】    991216
【裁判案由】    撤銷緩刑
【裁判全文】
臺灣高等法院臺中分院刑事裁定           99年度抗字第947號
抗  告  人
即受刑人    湯龍輝
上列抗告人因撤銷緩刑案件，不服臺灣南投地方法院中華民國
99年9月21日裁定（99年度審撤緩字第27號）提起抗告，本院裁
定如下：
    主  文
抗告駁回。
    理  由
一、本件抗告意旨略以：抗告人即受刑人湯龍輝因一開始執行義
    務勞務時，疏忽未確實了解該簽到與簽退規定，以致登記工
    作時數與實際工作時數不符，經觀護老師提醒後，抗告人有
    多加注意簽到、退之問題，經詢問是否可補登時數也遭拒絕
    ，但紀錄上卻有已經簽到遭劃名，以及其他勞務人比本人晚
    簽到卻登記比本人早到的時間，此事已與觀護老師討論，請
    撤銷原裁定，更為適當之裁定云云。
二、按受緩刑之宣告，而有違反第74條第2 項第1 款至第8 款所
    定負擔情節重大，足認原宣告之緩刑難收其預期效果，而有
    執行刑罰之必要者，得撤銷其宣告，刑法第75條之1 第1 項
    第4 款定有明文。
三、檢察官聲請意旨略以：受刑人湯龍輝前因公共危險案件，經
    臺灣臺中地方法院於民國98年4月21日以98年度中交簡字第
    633 號判決判處有期徒刑3月，緩刑2年，緩刑期間付保護管
    束，並應向指定之公益團體、地方自治團體或社區提供120
    小時之義務勞務，嗣於98年5月18日確定。惟該受刑人未按
    規定於履行期間完成120小時義務勞務，顯然違反刑法第74
    條第2項第5款所定之負擔情節重大，足認原宣告之緩刑難收
    其預期效果，而有執行刑罰之必要，爰依刑法第75條之1第1
    項第4款及刑事訟法第476條規定，聲請撤銷上開緩刑之宣告
    等語。
四、原裁定法院以：抗告人即受刑人前因公共危險案件，經臺灣
    臺中地方法院以98年度中交簡字第633號判決判處有期徒刑3
    月，緩刑2年，緩刑期間付保護管束，並應向指定之公益團
    體、地方自治團體或社區提供120小時之義務勞務確定後，
    惟於98年5月18日至99年5月18日之履行期間，僅向指定之創
    世福利基金會附設草屯安養院提供義務勞務77.5小時，未完
    成120小時之義務勞務等情，有臺灣高等法院被告前案紀錄
    表、上開判決書及臺灣南投地方法院檢察署98年度執護勞助
    字第21號觀護案卷可稽，足認該受刑人確有違反上開判決依
    刑法第74條第2項第5款所定之負擔，且情節重大，原宣告之
    緩刑已難收其預期效果，而有執行刑罰之必要。依檢察官之
    聲請，裁定撤銷抗告人緩刑。
五、經查，抗告人於99年1月21日至同年6月9日至南投縣草屯鎮
    ○○路335號私立草屯創世清寒植物人安養院服緩起訴處分
    義務勞務，依勞務執行登記簿所載，99年5月24日抗告人連
    續簽到二次，事後告知安養院人員未登入日期欄為另日，要
    求計入勞務時數。但依簽到日期時間排序，工作人員認證當
    日時數有登入日期欄，且未登入日期之欄位與另一欄簽到日
    期時間上有排序差異，無法予以認證。抗告人勞務時數共77
    ．5小時，有該安養院99年11月19日創院(十四)義字第
    990323 號函可憑。本院審閱義務勞務執行簿所載，該執行
    簿其中連續三欄載為：執行日期為99年5月24日8時30分至12
    時30分，被告姓名為湯名輝，義務勞務內容為環境整理，完
    成時數為4小時，此欄執行督導為劉瓊芬。次欄執行日期部
    分記載8時30分、被告姓名湯龍輝，其他部分均未登記。再
    次欄，執行日期載為99年5月24日上午8時至10時30分，被告
    姓名為許淑綺，(略)，執行督導為劉瓊芬。依上開記載情形
    ，該次欄僅載為「8時30分」及「湯龍輝」，且該欄之前後
    欄日期均為99年5月24日。可以認定該次欄之記載，為99 年
    5月24日所記。而第一欄之執行日期為99年5月24日，提供義
    務勞役人為抗告人，該次欄之記載，顯係贅載，不能認抗告
    人有實際提供勞務而未予登記之情形。綜上說明，本件並無
    證據證明有抗告人所主張登記工作時數與實際工作時不符之
    情形。原法院以抗告人確有違反上開判決依刑法第74條第2
    項第5款所定之負擔，且情節重大，原宣告之緩刑已難收其
    預期效果，而有執行刑罰之必要。依檢察官之聲請，裁定撤
    銷抗告人緩刑，於法並無不合，抗告人以上詞抗告，請求撤
    銷原裁定，其抗告為無理由，應予駁回。
六、依刑事訴訟法第412條裁定如主文。
中    華    民    國    99    年    12    月    16    日
                  刑事第五庭    審判長法  官  趙春碧
                                      法  官  卓進仕
                                      法  官  林宜民
上列正本證明與原本無異。
不得再抗告。
                                      書記官  陳文琴
中    華    民    國    99    年    12    月    16    日

司法院資訊處製作；財團法人民間司法改革基金會備份。
